【裁判字號】    91,交聲,1296
【裁判日期】    920416
【裁判案由】    違反道路交通管理處罰條例聲明異議
【裁判全文】
臺灣士林地方法院交通事件裁定                      九十一年度交聲字第一二九六號
    原處分機關  臺北巿交通事件裁決所
    異 議人 即
    受 處分 人  甲○○
右列受處分人因違反道路交通管理處罰條例案件，對於臺北市交通事件裁決所九十一
年十二月二日所為之處分（原處分案號：北市裁三字第裁二二─ＡＢＸ九八九三０二
號），聲明異議，本院裁定如左：
    主  文
異議駁回。
    理  由
一、按道路交通管理處罰條例第三十五條第一項第一款規定：汽車駕駛人駕駛汽車經
    測試檢定酒精濃度超過規定標準者，處新台幣（下同）一萬五千元以上六萬元以
    下罰鍰，並吊扣駕駛執照一年。
二、原處分意旨略以：本件異議人即受處分人甲○○於民國九十一年十月二十六日下
    午十時二十分許，飲酒後駕駛車牌號碼ＡＹＡ─二五五號之重型機車，騎乘至台
    北市○○路與成功路經警攔停，測得酒精濃度為每公升０‧六四毫克，經警依道
    路交通管理處罰條例第三十五條第一款規定處罰鍰四萬五千元，並吊扣其駕駛執
    照一年。異議人異議意旨略以：異議人於上揭時、地購物完畢後，欲將機車停放
    於路旁，乃坐在機車上，機車雖有發動但是異議人雙腳並未離地，此時恰好遇員
    警經過，對其盤查，發現異議人有酒味而要求測試，異議人雖經測試結果酒精濃
    度超過標準，但異議人當時並未駕駛機車，並無違規情事等語。
三、本件異議人經傳喚未到庭，而異議人於異議狀對於經警舉發之前曾有飲酒以及經
    檢測酒精濃度每公升０‧六四毫克已逾規定標準等情均不爭執，且有酒精濃度測
    試表影本一件附卷可稽，本件應審酌者乃異議人有無駕車之事實。本院傳喚證人
    即本件舉發之台北市政府警察局南港分局玉成派出所警員乙○○到庭証稱：「當
    時情況因為擴大臨檢，我們要去分局勤教，車上有四名員警，經過南港路三段與
    成功路一段交岔路口，我們北往東方向行駛，就看到異議人騎那台機車從南港路
    三段騎過來，他當時是西往北的方向，他沒有戴安全帽，我們就把他攔截下來，
    問他為何沒有戴安全帽，就聞到他有酒味，於是對他進行酒精測試。我們看到他
    時，他就是在行駛中：：我確實看到他在騎車」等情（見本院九十一年十二月三
    十日訊問筆錄），依證人所證，異議人確實於上揭時、地酒後駕駛機車，此外本
    院經查亦無任何證據足資證明舉發單位有何捏造事實違法取締之情事，因此異議
    人前開所辯，即無足採。從而，原處分機關據以援引上開規定，裁處罰鍰四萬五
    千元，並吊扣其駕駛執照一年，核無不當。本件異議為無理由，應予駁回。
據上論斷，應依道路交通案件處理辦法第十九條，裁定如主文。
中      華      民      國    九十二    年      四      月     十六     日
                                  臺灣士林地方法院交通法庭
                                          法  官  王  梅  英
右正本證明與原本無異。
如不服本裁定應於送達後五日內向本院提出抗告狀。
                                          書記官  朱  曉  群
中      華      民      國    九十二    年      四      月     十七     日


司法院資訊處製作；財團法人民間司法改革基金會備份。
